【裁判字號】    89,易,2388
【裁判日期】    890628
【裁判案由】    傷害
【裁判全文】
臺灣高雄地方法院刑事判決                        八十九年度易字第二三八八號
    公  訴  人  臺灣高雄地方法院檢察署檢察官
    被      告  甲○○
    選任辯護人  許清連
                林鴻駿
                邱佩芳
右列被告因傷害案件，經檢察官提起公訴（八十九年度偵字第七七三五號），本院判
決如左︰
    主  文
甲○○傷害人之身體，處有期徒刑柒月。
    事  實
一、甲○○因追求乙○○之女友楊心怡屢次遭拒絕而心生怨恨，於民國八十九年三月
    五日凌晨，其為邀約楊心怡見面，即駕駛家中所有之廂型車前往楊心怡高雄縣美
    濃鎮○○里○○路○段一百八十二號住處附近守侯，同時並於一時五十八分許及
    二時二時零一分許，二次分別在前往楊心怡住處途中之屏東縣里港鄉及高雄縣旗
    山鎮以其所申請使用之0000000000號行動電話邀約楊心怡見面，惟均
    遭楊心怡以不耐煩之口氣拒絕，惟其仍不死心而前往楊心怡住處附近，其到達後
    適見乙○○駕車送楊心怡返回住處並與楊心怡於住處鐵門前聊天後欲離去，竟因
    嫉妒而起傷害之犯意，即持開山刀一把，詢問乙○○是否楊心怡之朋友，於乙○
    ○答稱是之後，即朝乙○○之身體及頭部猛砍二刀後逃逸，因而致使乙○○受有
    左側前臂深撕裂傷併多處肌腱斷裂、右側第二至第四指撕裂傷併多處屈指肌腱斷
    裂、頭部撕裂傷等傷害。
二、案經乙○○訴由高雄縣警察局旗山分局移送台灣高雄地方法院檢察署檢察官偵查
    起訴。
    理  由
一、訊據被告林登腱矢口否認犯行，辯稱：並未持刀傷害告訴人乙○○；其打第一通
    電話給楊心怡遭拒後即騎機車去喝酒，並未打第二次電話，亦未到楊心怡住處，
    當時並不在現場云云。經查：（一）、被告上揭犯行，業據告訴人指訴：確係遭
    被告殺傷、遭被告殺傷時係與被告面對面，楊心怡住處尚有燈光照明，有看清係
    被告所為、被告於動手前並先問其是否楊心怡之朋友，於其答稱是後才動手；被
    告當時係開九人座廂型車等被殺傷之詳細過程在卷，並有其受有前開傷勢之驗傷
    診斷書在卷可佐。證人楊心怡於警偵訊中亦均證稱：被告於案發前確有打電話邀
    約其見面，惟遭其以不耐煩之口氣拒絕，於掛斷電話後其轉身上樓不久，告訴人
    即遭殺傷，經告訴人形容殺傷其之人之體形長相後，因與被告相符，其判斷應係
    被告無誤等語。上述告訴人之指述及證人楊心怡之證詞，佐以依和信電訊股份有
    限公司八十九年四月二十六日所檢送被告申請使用之0000000000號行
    動電話通聯紀錄所示，被告確於當日淩晨一時五十八分許及二時零一分許，二次
    分別在方向係自屏東縣往楊心怡前揭高雄縣美濃鎮住處途中之屏東縣里港鄉○○
    路基地台及高雄縣旗山鎮○○段基地台，發話與楊心怡住處之市內電話（０七）
    0000000號通話之證據；及被告亦自承其家中確有一部廂型車等情相互參
    酌，告訴人之指述及證人楊心怡之證詞，自足採信。綜上所述，被告上開所辯顯
    係事後卸責之詞，不足採信，其犯行，事證明確，足以認定。（二）、至於被告
    及辯護人雖聲請訊問證人楊心怡：其與被告間之感情關係到何程度，以證明被告
    是否會因楊心怡拒絕見面即起傷害告訴人之動機等事實，惟因楊心怡業經於警偵
    訊中證述其與被告只是普通朋友關係，及明確證述如前段（一）所述；另被告是
    否會因楊心怡之拒絕見面即起傷害被告之犯意，係其個人之主觀認知及是否有控
    制嫉妒心之能力，亦無從自訊問楊心怡而得知，其等之聲請，並無必要且業經證
    人楊心怡於警偵訊中證述在卷，自無再與訊問之必要，並予敘明。
二、核被告所為，係犯刑法第二百七十七條第一項之傷害罪。茲審酌被告犯後猶否認
    犯行，態度不佳，顯無悔意，以開山刀朝人之身體及頭部猛砍之行為及手段，具
    有高度之危險性及侵害性，告訴人所受之上述傷勢非輕，被告至今仍未賠償告訴
    人，及其因追求女友遭拒而犯罪之動機、目的等一切情狀，爰量處如主文所示之
    刑。至被告持以傷害告訴人之開山刀一把並非違禁物，且因未扣案，又無證據證
    明係被告所有，不予宣告沒收，併予敘明。
據上論斷，應依刑事訴訟法第二百九十九條第一項前段，刑法第二百七十七條第一項
，罰金罰鍰提高標準條例第一條前段，判決如主文。
中      華      民      國    八十九    年      六      月    二十八    日
                                      臺灣高雄地方法院刑事第二庭
                                          法  官  郭文通
右判決正本證明與原本無異。
對於本判決如有不服應於收受送達後十日內向本院提出上訴書狀上訴於台灣高等法
院高雄分院並按他造當事人之人數附具繕本。
        書記官  黃國忠
中      華      民      國    八十九    年      六      月    二十八    日
附錄本判決論罪之法條：
刑法第二百七十七條
傷害人之身體或健康者，處三年以下有期徒刑、拘役或一千元以下罰金。
犯前項之罪因而致人於死者，處無期徒刑或七年以上有期徒刑，致重傷者，處三年
以上十年以下有期徒刑。


司法院資訊處製作；財團法人民間司法改革基金會備份。
